臺灣苗栗地方法院刑事判決
110年度訴字第116號
                                      110年度易字第338號
公  訴  人  臺灣苗栗地方檢察署檢察官
被      告  湛淑珍


上列被告因偽造文書等案件，經檢察官提起公訴（109年度偵字
第6492號）及追加起訴(110年度蒞追字第1號)，被告於準備程序
中就被訴事實為有罪之陳述，經本院告知其簡式審判程序之旨，
並聽取當事人之意見後，改依簡式審判程序審理，判決如下：
    主  文
湛淑珍犯如附表一、三所示之罪，各處如附表一、三主文欄所示
之刑及沒收。所處不得易科罰金部分，應執行有期徒刑參年肆月
。 
　　犯罪事實
一、湛淑珍前係南山人壽保險股份有限公司（下稱南山人壽）之
    保險業務員（職稱為業務代表，任職期間自民國79年4月27
    日起至103年11月19日止），以招攬保險及收取保險費等為
    其業務，為從事業務之人，因個人投資失利、積欠地下錢莊
    債務，需款周轉，竟分別為下列之犯行：
  ㈠於如附表一編號1、2、6、7、13、14、16、17所示時間，向
    附表一編號1、2、6、7、13、14、16、17所示要保人，收取
    附表一編號1、2、6、7、13、14、16、17所示保險費或保單
    借款償還款後，明知依南山人壽業務人員管理規定，其代南
    山人壽經手收受之一切款項、財產或有價證券，均應交還南
    山人壽，不得移作任何其他用途，故上開保險費或保單借款
    償還款均屬其業務上所持有南山人壽之物，仍基於意圖為自
    己不法所有之侵占犯意，變易持有為所有之意思，將附表一
    編號1、2、6、7、13、14、16、17所示金額之款項侵占入己
    ，挪為私用；又明知南山人壽已於103年11月19日終止其保
    險業務代表之合約，已非南山人壽保險業務員，不得再以南
    山人壽名義向保戶收取保費或保單質借償還款，竟意圖為自
    己不法之所有，基於詐欺取財之犯意，分別於附表一編號3
    至5、8至12、15所示時間，向附表一編號3至5、8至12、15
    所示要保人，收取保險費或保單質借償還款，致附表一編號
    3至5、8至12、15所示之要保人陷於錯誤，因而交付附表一
    編號3至5、8至12、15所示之款項，以此詐得附表一編號3至
    5、8至12、15所示之款項。
  ㈡為避免要保人吳家燕、邱月仁收到南山人壽之相關通知，竟
    基於行使偽造私文書之犯意，於如附表二所示之時間、保單
    ，在南山人壽「契約變更/復效/保單補發申請書」（下稱申
    請書）上，偽簽要保人吳家燕、被保險人吳家燕、邱月仁、
    吳婉菱、吳奕昇之署押，而持該偽造之申請書向不知情之南
    山人壽承辦員行使，申請辦理變更戶籍及通訊地址，足以生
    損害於南山人壽對客戶資料之正確性及要保人吳家燕之權益
    。
  ㈢明知南山人壽已於103年11月19日終止其保險業務代表之合約
    ，已非南山人壽保險業務員，不得再以南山人壽名義招攬保
    險業務，意圖為自己不法之所有，基於行使偽造私文書、詐
    欺取財之犯意，於104年1月29日某時許，向其客戶張建興佯
    稱：有1商品保險辦理增額新臺幣（下同）200萬元之保險，
    可增加保單號碼Z000000000號保險額度，之後可每月領2萬
    元云云，致張建興不疑有他而陷於錯誤，分別於104年1月29
    日匯款50萬元、同年2月2日匯款79萬元、同年2月5日匯款9
    萬5000元、同年2月17日匯款30萬元、30萬元至湛淑珍所指
    定其前夫徐文雄向渣打國際商業銀行申辦之帳戶(帳號00000
    0000000號)內，湛淑珍合計詐得198萬5000元。嗣經張建興
    要求湛淑珍提供保單契約，湛淑珍遂提出未經南山人壽審核
    之保單號碼Z000000000-0號之南山人壽「契約變更/復效/保
    單補發申請書」(申請書上有偽造張建興之署押)向張建興行
    使，足以生損害於張建興。
  ㈣意圖為自己不法之所有，基於行使偽造私文書、詐欺取財之
    犯意，於103年2月18日前某日，向其客戶黃瑞珍佯稱：保單
    號碼Z000000000號保單於103年2月11日期滿後，可以續約續
    保云云，致黃瑞珍不疑有他而陷於錯誤，遂於同年2月18日
    將期滿之保單現金30萬元提領後，親手交與湛淑珍收受。嗣
    經黃瑞珍要求湛淑珍提供保單契約，湛淑珍遂提出未經南山
    人壽審核之保單號碼Z000000000號之南山人壽「契約變更/
    復效/保單補發申請書」(申請書上有偽造黃瑞珍之署押)向
    黃瑞珍行使，足以生損害於黃瑞珍。
二、案經南山人壽委由田佳禾及劉慧琪、張建興及黃瑞珍訴由臺
    灣苗栗地方檢察署檢察官偵查起訴及追加起訴。 
    理  由
一、本案被告湛淑珍所犯係死刑、無期徒刑或最輕本刑為3年以
    上有期徒刑以外之罪，亦非高等法院管轄之第一審案件，其
    於準備程序進行中，就被訴事實為有罪之陳述，經本院告知
    簡式審判程序進行審理，是依刑事訴訟法第273條之2規定，
    本案之證據調查，不受同法第159條第1項、第161條之2、第
    161條之3、第163條之1及第164條至第170條規定之限制，合
    先敘明。
二、上開犯罪事實，業據被告於本院審理中坦承不諱（見本院卷
    110年度訴字第116號卷【下稱本院卷】第97、 131、165、1
    66、172、177、240、241頁），核與證人即南山人壽告訴代
    理人田佳禾、證人即被害人吳家燕、邱月仁、劉慧琪、張建
    興、黃瑞珍於偵訊中之證述情節相符（見109年度他字第397
    號卷【下稱他卷】第209至211、219至223、247至249頁）。
    此外，並有下列證據可參：
  ㈠要保人吳家燕南山人壽外幣壽險要保書（保單號碼Z00000000
    0）、人身保險簡式要保書（保單號碼Z000000000）、投資
    型保險要保書（保單號碼Z000000000）、優越人生變額壽險
    要保書（保單號碼Z000000000）、（被保險人吳婉菱）人壽
    保險要保書（保單號碼Z000000000）、投資型保單要保書（
    保單號碼Z000000000）、（被保險人吳哲瑾）人壽保險要保
    書（保單號碼Z000000000）、投資型保單要保書（保單號碼
    Z000000000）、（被保險人邱月仁）投資型保單要保書（保
    單號碼Z000000000）、要保人邱月仁人身保險簡式要保書（
    保單號碼Z000000000）、吳家燕農會帳戶存摺交易明細資料
    、中區農漁會電腦供應中心匯款委託書、銅鑼鄉農會匯款委
    託書（證明聯）、銅鑼鄉農會匯款申請書；要保人劉慧琪南
    山人壽人壽保險要保書（保單號碼Z000000000）、外幣壽險
    要保書（保單號碼Z000000000）、保單借款合約書（保單號
    碼Z000000000）、保單借款明細表、保單借款/保險費墊繳
    本息通知書、郵局存證信函、南山人壽108年9月9日（108）
    南壽申字第1080000844號函、要保人張建興南山人壽人壽保
    險要保書（保單號碼Z000000000）、保單借款合約書（保單
    號碼Z000000000）、保單借款明細表、變額年金保險要保書
    （保單號碼Z000000000）、保單Z000000000保單-匯款說明
    、渣打銀行交易傳票、告訴人張建興渣打銀行帳戶存摺交易
    明細、告訴人南山人壽陳述意見狀(含所附挪用保單之金額
    及保單號碼明細、保戶所提供之繳費單及各單據所對應的保
    單保費明細表)在卷可參(見他卷第34至42、53至111、117至
    128、141至153、231、232、235、237、241、243、317至32
    3頁，110年度蒞追字第1號卷第11至15頁，本院卷第55至80
    頁)。
　㈡南山人壽「契約變更/復效/保單補發申請書」（保單號碼Z00
    0000000、Z000000000）、（保單號碼Z000000000、Z000000
    000）、（保單號碼Z000000000、Z000000000）、（保單號
    碼Z000000000）(見他卷第341至346、357至360、375至378
    、393至397頁)。
　㈢南山人壽「契約變更/復效/保單補發申請書」（保單號碼Z00
    0000000-0）、渣打銀行交易傳票(見他卷第131至139頁)。
  ㈣要保人黃瑞珍南山人壽金得益投資連結型保險-系列二要保書
    、南山人壽「契約變更/復效/保單補發申請書」（保單號碼
    Z000000000）、告訴人黃瑞珍郵局存摺交易明細影本(見他
    卷第161、163至167、169至172頁)。
  ㈤南山人壽壽險部業務代表聘約書、終止業務代表合約及撤銷
    業務員登錄資格通知(見他卷第25至29頁)。
　㈥綜上，足認被告之自白與事實相符，被告所犯上開犯行，堪
    以認定，均應依法論科。
三、論罪科刑：
  ㈠按行為後法律有變更者，適用行為時之法律；但行為後之法
    律有利於行為人者，適用最有利於行為人之法律，刑法第2 
    條第1 項定有明文。被告行為後，刑法339 條第1項業於103
    年6月18日經總統公布修正，而於同年6月20日生效施行，修
    正前刑法第339條第1項規定：「意圖為自己或第三人不法之
    所有，以詐術使人將本人或第三人之物交付者，處5年以下
    有期徒刑、拘役或科或併科1千元以下罰金。」修正後刑法
    第339條第1 項則規定：「意圖為自己或第三人不法之所有
    ，以詐術使人將本人或第三人之物交付者，處5年以下有期
    徒刑、拘役或科或併科5萬元以下罰金。」修正後刑法第339
    條第1項，將法定刑自「5年以下有期徒刑、拘役或科或併科
    1 千元以下罰金」，提高為「5 年以下有期徒刑、拘役或科
    或併科50萬元以下罰金」。經比較新、舊法律 ，修正後刑
    法第339條第1 項並無較有利於被告之情形，依刑法第2條第
    1項前段規定，被告就犯罪事實欄一㈣之犯行自應適用103年6
     月18日修正前刑法第339條第1項之規定，合先敘明。被告
    於附表一編號1、2、6、7、13、14、16、17行為後，刑法第
    336條第2項雖於108年12月25日修正公布，並自同年月27日
    施行，惟修正後刑法第336條第2 項，僅係將罰金刑由3 千
    以下罰金（依據刑法施行法第1條之1第2項前段規定，應提
    高為30倍，即新臺幣9萬元），修改為9萬元以下罰金。是以
    ，本次修法係將刑法第336條第2項之罰金數額調整換算後予
    以明定，其構成要件、法定刑並無變動，尚非法律變更，自
    無新舊法比較問題，應依一般法律適用原則，適用裁判時之
    新法，附此敘明。 
　㈡核被告就附表一編號1、2、6、7、13、14、16、17所為，均
    係犯刑法第336條第2項之業務侵占罪；附表一編號3至5、8
    至12、15所為，均係犯刑法第339條第1項之詐欺取財罪；犯
    罪事實欄一㈡所為，係犯刑法第216條、第210條之行使偽造
    私文書罪；犯罪事實欄一㈢所為，係犯刑法第216條、第210
    條之行使偽造私文書罪及同法第339條第1項之詐欺取財罪。
    犯罪事實欄一㈣所為，係犯刑法第216條、第210條之行使偽
    造私文書罪及修正前刑法第339條第1項之詐欺取財罪。
　㈢被告就犯罪事實欄一㈡至㈣所為偽簽署押之行為，均係偽造私
    文書之部分行為，而被告於偽造私文書後並加以行使，其偽
    造私文書之低度行為，皆為行使之高度行為所吸收，均不另
    論罪。又被告係基於單一詐欺取財犯意，分別於附表一編號
    5、10、11所示之時間，各接續向告訴人吳家燕收取附表一
    編號5、10、11所示之款項，另於犯罪事實欄一㈢所示之時地
    ，接續向告訴人張建興收取198萬5,000元，均應分別論以接
    續犯。
　㈣被告於犯罪事實欄一㈡所示，於同日分別冒用被保險人吳家燕
    、吳婉菱、吳奕昇、邱月仁名義偽造私文書並行使，係以一
    行為同時觸犯行使偽造私文書罪，為想像競合犯，依刑法 
    第55條規定，應從一重之行使偽造私文書罪處斷。又被告就
    犯罪事實欄一㈢、㈣所為，均係以向告訴人張建興、黃瑞珍佯
    稱購買保單之詐術，再交付偽造之南山人壽「契約變更/復
    效/保單補發申請書」，均係基於為了詐取保險費之單一目
    的，且犯罪行為有局部重疊之情形，依社會通念以評價為一
    行為較為合理，應認其係一行為而觸犯上開2罪名，依刑法
    第55條規定，均應從較重之行使偽造私文書罪論斷。被告所
    犯上開8次業務侵占(附表一編號1、2、6、7、13、14、16、
    17)、9次詐欺取財(附表一編號3至5、8至12、15)、3次行使
    偽造私文書罪(附表三編號1至3)，犯意各別，行為互殊，應
    分論併罰。
  ㈤爰審酌被告為南山人壽保險業務員，竟未能恪遵職業規範及
    堅守職業道德，因個人投資失利、積欠地下錢莊債務，需款
    周轉，鋌而走險，先後侵占附表一編號1、2、6、7、13、14
    、16所示代南山人壽經手收受之保險費或保單借款償還款，
    且為避免被害人吳家燕、邱月仁等人收到南山人壽相關通知
    而偽造附表二所示之私文書，另向告訴人黃瑞珍詐取繳納保
    險費30萬元，又於遭南山人壽終止業務代表合約、撤銷業務
    員登錄資格後，先後詐取附表一編號3至5、8至12、15及犯
    罪事實欄一㈢所示之款項，其所為嚴重破壞保險公司、客戶
    與保險業務員間之信賴關係，對於南山人壽之財產、要保人
    之保險權益及社會秩序危害非輕，犯後亦未賠償其等所受之
    損害，所為實有不該，惟念其犯後坦承犯行，態度尚可，兼
    衡被告侵占及詐取之財物價值及所生危害，暨其於本院審理
    中自陳無業、靠朋友接濟、智識程度二專畢業等一切情狀，
    分別量處如主文所示之刑，併就所犯犯罪事實欄一㈡所示之
    罪，諭知易科罰金之折算標準，並衡酌被告整體犯罪行為之
    次數、態樣、侵害法益、時間差距及同類案件刑罰之公平性
    等，就其所犯不得易科罰金之罪部分，依法定其應執行之刑
    。
  ㈥沒收：
  1.按偽造之印章、印文或署押，不問屬於犯人與否，應沒收  
    之。刑法第219條著有明文。被告偽造如附表三所示「偽造
    之署押」，依刑法第219 條規定，不問屬於犯人與否，均沒
    收之。
  2.被告本案部分行為後，刑法沒收相關規定業於104年12月27
    日、105年5月27日修正公布，依刑法施行法第10條之3規定
    ，自105年7月1日開始施行，且於刑法第2條第2項亦已明定
    ：「沒收、非拘束人身自由之保安處分適用裁判時之法律」
    ，是本案有關沒收部分，自應適用105年7月1日施行之規定
    。被告各次犯行之之犯罪所得(詳如附表一、三所示)，應依
    刑法第38條之1第1項前段及第3項之規定宣告沒收，並於全
    部或一部不能沒收或不宜執行沒收時，追徵其價額。上開宣
    告之多數沒收，依刑法第40條之2第1項規定，諭知併執行之
    。
據上論斷，應依刑事訴訟法第273條之1、第299條第1項前段段，
刑法第2條第1項前段、修正前第339條第1項、第336條第2項、第
339條第1項、第216條、第210條、第55條、第41條第1項前段、
第51條第5款、第219條、第38條之1第1 項前段、第3項、第40條
之2第1項，刑法施行法第1條之1第1項、第2項前段，判決如主文
。
本案經檢察官韓茂山提起公訴，檢察官楊岳都追加起訴及到庭執
行職務。
中　　華　　民　　國　　110 　年　　12　　月　　28　　日
                  刑事第四庭    法　官　郭世顏
以上正本證明與原本無異。　　　　　　　　　　　　　　　　如不服本判決應於收受判決後20日內向本院提出上訴書狀，並應敘述具體理由。其未敘述上訴理由者，應於上訴期間屆滿後20日內向本院補提理由書(均須按他造當事人之人數附繕本)「切勿逕送上級法院」。告訴人或被害人如對本判決不服者，應具備理由請求檢察官上訴，其上訴期間之計算係以檢察官收受判決正本之日期為準。　　　　　　　　　　　　　　
                                書記官  呂  彧
中　　華　　民　　國　　110 　年　　12　　月　　28　　日

附錄本案論罪法條：
中華民國刑法第210條
偽造、變造私文書，足以生損害於公眾或他人者，處5年以下有
期徒刑。

中華民國刑法第216條
行使第210條至第215條之文書者，依偽造、變造文書或登載不實
事項或使登載不實事項之規定處斷。

中華民國刑法第336條
對於公務上或因公益所持有之物，犯前條第1項之罪者，處1年以
上7年以下有期徒刑，得併科15萬元以下罰金。
對於業務上所持有之物，犯前條第1項之罪者，處6月以上5年以
下有期徒刑，得併科9萬元以下罰金。
前二項之未遂犯罰之。

中華民國刑法第339條
意圖為自己或第三人不法之所有，以詐術使人將本人或第三人之
物交付者，處5年以下有期徒刑、拘役或科或併科50萬元以下罰
金。
以前項方法得財產上不法之利益或使第三人得之者，亦同。
前二項之未遂犯罰之。

修正前中華民國刑法第339條
意圖為自己或第三人不法之所有，以詐術使人將本人或第三人之
物交付者，處5年以下有期徒刑、拘役或科或併科1千元以下罰金
。
以前項方法得財產上不法之利益或使第三人得之者，亦同。
前二項之未遂犯罰之。

附表一：　　　　　　　　　　　　　　　　
編號 要保人 被保險人 保單號碼 付款時間 性質、金額(付款方式) 主文  1 吳家燕 吳家燕 Z000000000 102年4月11日 102年保費；現金10萬4,995元交付予被告 湛淑珍犯業務侵占罪，處有期徒刑柒月。未扣案之犯罪所得新臺幣拾萬肆仟玖佰玖拾伍元沒收，於全部或一部不能沒收或不宜執行沒收時，追徵其價額。   2  吳家燕 吳家燕 Z000000000 103年2月6日 103年保費；匯款10萬5,000元至被告郵局00000000000000號帳戶(下稱被告郵局帳戶) 湛淑珍犯業務侵占罪，處有期徒刑柒月。未扣案之犯罪所得新臺幣拾萬伍仟元沒收，於全部或一部不能沒收或不宜執行沒收時，追徵其價額。   3 吳家燕 吳家燕 Z000000000 104年3月23日 104年保費；匯款10萬4,995元至被告郵局帳戶 湛淑珍犯詐欺取財罪，處有期徒刑柒月。未扣案之犯罪所得新臺幣拾萬肆仟玖佰玖拾伍元沒收，於全部或一部不能沒收或不宜執行沒收時，追徵其價額。   4 吳家燕 吳家燕 Z000000000 105年3月5日 105年保費；現金10萬4,995元交付予被告(扣除被告先前借款9,000元，實際交付9萬5,995元) 湛淑珍犯詐欺取財罪，處有期徒刑柒月。未扣案之犯罪所得新臺幣拾萬肆仟玖佰玖拾伍元沒收，於全部或一部不能沒收或不宜執行沒收時，追徵其價額。   5 吳家燕 吳家燕 Z000000000 106年3月21日、106年3月23日 106年保費；匯款10萬4,995元(扣除被告先前借款1萬2,000元際匯款9萬2,995元)至被告指定帳戶(帳號0000000000000號)、5萬元(扣除被告先前借款2,000元，實際匯款4萬8,000元)至被告指定帳戶 湛淑珍犯詐欺取財罪，處有期徒刑柒月。未扣案之犯罪所得新臺幣拾伍萬肆仟玖佰玖拾伍元沒收，於全部或一部不能沒收或不宜執行沒收時，追徵其價額。   6 吳家燕 吳家燕 吳婉菱 吳哲瑾 吳家燕 吳家燕 邱月仁 吳婉菱 吳哲瑾 Z000000000 Z000000000 Z000000000 Z000000000 Z000000000 Z000000000 Z000000000 Z000000000 102年3月4日(同時繳交左列9張保單保費) 102年保費，共匯款11萬2,071元至被告郵局帳戶 湛淑珍犯業務侵占罪，處有期徒刑柒月。未扣案之犯罪所得新臺幣拾壹萬貳仟柒拾壹元沒收，於全部或一部不能沒收或不宜執行沒收時，追徵其價額。   邱月仁 邱月仁 Z000000000     7 吳家燕 吳家燕 吳婉菱 吳哲瑾 吳家燕 吳家燕 邱月仁 吳婉菱 吳哲瑾 Z000000000 Z000000000 Z000000000 Z000000000 Z000000000 Z000000000 Z000000000 Z000000000 103年2月6日(同時繳交左列9張保單保費) 103年保費；共匯款10萬5,000元至被告郵局帳戶 湛淑珍犯業務侵占罪，處有期徒刑柒月。未扣案之犯罪所得新臺幣拾萬伍仟元沒收，於全部或一部不能沒收或不宜執行沒收時，追徵其價額。   邱月仁 邱月仁 Z000000000     8 吳家燕 吳家燕 吳婉菱 吳哲瑾 吳家燕 吳家燕 邱月仁 吳婉菱 吳哲瑾 Z000000000 Z000000000 Z000000000 Z000000000 Z000000000 Z000000000 Z000000000 Z000000000 104年2月24日(同時繳交左列9張保單保費) 104年保費；共匯款12萬5,000元至被告郵局帳戶 湛淑珍犯詐欺取財罪，處有期徒刑柒月。未扣案之犯罪所得新臺幣拾萬貳萬伍仟元沒收，於全部或一部不能沒收或不宜執行沒收時，追徵其價額。   邱月仁 邱月仁 Z000000000     9 吳家燕 吳家燕 吳婉菱 吳哲瑾 吳家燕 吳家燕 邱月仁 吳婉菱 吳哲瑾 Z000000000 Z000000000 Z000000000 Z000000000 Z000000000 Z000000000 Z000000000 Z000000000 105年2月16日(同時繳交左列9張保單保費) 105年保費；共匯款10萬7,905元至被告郵局帳戶 湛淑珍犯詐欺取財罪，處有期徒刑柒月。未扣案之犯罪所得新臺幣拾萬柒仟玖佰零伍元沒收，於全部或一部不能沒收或不宜執行沒收時，追徵其價額。   邱月仁 邱月仁 Z000000000    10 吳家燕 吳家燕 吳婉菱 吳哲瑾 吳家燕 吳家燕 邱月仁 吳婉菱 吳哲瑾 Z000000000 Z000000000 Z000000000 Z000000000 Z000000000 Z000000000 Z000000000 Z000000000 1.106年2月3日、106年12月26日(同時繳交左列9張保單保費) 2.106年5月22日、106年6月27日、106年7月31日    106年保費： 1.分別匯款12萬7,905元、4,000元至被告郵局帳戶及被告指定之帳戶(帳號00000000000000號) 2.分別匯款6萬5,000元至被告郵局帳戶，6萬元、4萬元及6萬50元至被告指定帳戶(補繳本金) 湛淑珍犯詐欺取財罪，處有期徒刑玖月。未扣案之犯罪所得新臺幣參拾伍萬陸仟玖佰伍拾伍元沒收，於全部或一部不能沒收或不宜執行沒收時，追徵其價額。   邱月仁 邱月仁 Z000000000    11 吳家燕 吳家燕 吳婉菱 吳哲瑾 吳家燕 吳家燕 邱月仁 吳婉菱 吳哲瑾 Z000000000 Z000000000 Z000000000 Z000000000 Z000000000 Z000000000 Z000000000 Z000000000 107年3月10日 107年3月21日(同時繳交左列9張保單保費) 107年保費；分別匯款5,000元、4萬4,530元、9萬3,069元至被告郵局帳戶及被告指定之帳戶(帳號00000000000000號) 湛淑珍犯詐欺取財罪，處有期徒刑柒月。未扣案之犯罪所得新臺幣拾肆萬貳仟伍佰玖拾玖元沒收，於全部或一部不能沒收或不宜執行沒收時，追徵其價額。   邱月仁 邱月仁 Z000000000    12 劉慧琪 劉慧琪 Z000000000 104年8月11日  左列保單質借償還12萬2,457元，在劉慧琪住處親交予被告受收 湛淑珍犯詐欺取財罪，處有期徒刑柒月。未扣案之犯罪所得新臺幣拾貳萬貳仟肆佰伍拾柒元沒收，於全部或一部不能沒收或不宜執行沒收時，追徵其價額。  13 劉慧琪 劉慧琪 Z000000000 100年11月28日 100年保費；匯款17萬4,317元至被告指定之其前夫徐文雄渣打銀行帳戶(帳號000000000000號) 湛淑珍犯業務侵占罪，處有期徒刑柒月。未扣案之犯罪所得新臺幣拾柒萬肆仟參佰壹拾柒元沒收，於全部或一部不能沒收或不宜執行沒收時，追徵其價額。  14 劉慧琪 劉慧琪 Z000000000 102年12月26日 102年保費；匯款17萬430元至被告指定之其前夫徐文雄渣打銀行帳戶(帳號000000000000號) 湛淑珍犯業務侵占罪，處有期徒刑柒月。未扣案之犯罪所得新臺幣拾柒萬肆佰參拾元沒收，於全部或一部不能沒收或不宜執行沒收時，追徵其價額。  15 劉慧琪 劉慧琪 Z000000000 103年11月20日 103年保費；匯款27萬2,500元至被告指定之其前夫徐文雄渣打銀行帳戶(帳號000000000000號)，其中17萬2,500元繳交Z000000000保單保費，餘10萬元償還Z000000000保單借款本息 湛淑珍犯詐欺取財罪，處有期徒刑捌月。未扣案之犯罪所得新臺幣貳拾柒萬貳仟伍佰元沒收，於全部或一部不能沒收或不宜執行沒收時，追徵其價額。  16 張建興 張建興 Z000000000 100年12月23日 左列保單質借償還款10萬元，在張建興家中親手交予被告收受 湛淑珍犯業務侵占罪，處有期徒刑柒月。未扣案之犯罪所得新臺幣拾萬元沒收，於全部或一部不能沒收或不宜執行沒收時，追徵其價額。  17 劉慧琪 劉慧琪 Z000000000 101年12月4日 在張建興住處，向張建興收取保費17萬4,180元  湛淑珍犯業務侵占罪，處有期徒刑柒月。未扣案之犯罪所得新臺幣拾柒萬肆仟壹佰捌拾元沒收，於全部或一部不能沒收或不宜執行沒收時，追徵其價額。  
附表二：
編號 要保人 被保險人 保單編號 填寫時間 行為  1 吳家燕 吳婉菱 Z000000000 Z000000000 97年4月10日 持左列保單申請書上偽簽要保人「吳家燕」署押2枚、被保險人「吳婉菱」之署押1枚，向南山人壽行使，變更左列保單之戶籍及通訊地址為「苗栗縣○○市○○路000號」。  2 吳家燕 吳奕昇 Z000000000 Z000000000 97年4月10日 持左列保單申請書上偽簽要保人「吳家燕」2枚、被保險人「吳奕昇」之署押1枚，向南山人壽行使，變更左列保單之戶籍及通訊地址為「苗栗縣○○市○○路000號」。  3 吳家燕 吳家燕 Z000000000 Z000000000 97年4月10日 持左列保單申請書上偽簽要保人、被保險人「吳家燕」之署押2枚，向南山人壽行使，變更左列保單之戶籍及通訊地址為「苗栗縣○○市○○路000號」。  4 吳家燕 邱月仁 Z000000000 97年4月10日 持左列保單申請書上偽簽要保人「吳家燕」1枚、被保險人「邱月仁」之署押1枚，向南山人壽行使，變更左列保單之戶籍及通訊地址為「苗栗縣○○市○○路000號」。 
附表三：
編號 犯罪事實 偽造之署押 主文  1 犯罪事實欄一㈡即附表二 「吳家燕」署押7枚，「吳婉菱」、「吳奕昇」、「邱月仁」署押各1枚(見他卷第343、359、377、395頁) 湛淑珍犯行使偽造私文書罪，處有期徒刑肆月，如易科罰金，以新臺幣壹仟元折算壹日。偽造之「吳家燕」署押柒枚及「吳婉菱」、「吳奕昇」、「邱月仁」署押各1枚，均沒收。  2 犯罪事實欄一㈢ 「張建興」署押3枚(個人資料告知及保戶同意暨簽名欄、要保人簽名欄、被保險人簽名欄，他卷第133、136頁) 湛淑珍犯行使偽造私文書罪，處有期徒刑壹年肆月。偽造之「張建興」署押參枚，均沒收；未扣案之犯罪所得新臺幣壹佰玖拾捌萬伍仟元沒收，於全部或一部不能沒收或不宜執行沒收時，追徵其價額。  3 犯罪事實欄一㈣ 「黃瑞珍」署押2枚(要保人簽名欄、被保險人簽名欄，他卷第165頁) 湛淑珍犯行使偽造私文書罪，處有期徒刑玖月。偽造之「黃瑞珍」署押貳枚，均沒收；未扣案之犯罪所得新臺幣參拾萬元沒收，於全部或一部不能沒收或不宜執行沒收時，追徵其價額。